<?xml version='1.0' encoding='utf-8'?>
<verb default="dímhignigh" disambig="">
  <verbalNoun default="dímhigniú" />
  <verbalAdjective default="dímhignithe" />
  <tenseForm default="dímhignigh" tense="Past" dependency="Indep" person="Base" />
  <tenseForm default="dímhigníomar" tense="Past" dependency="Indep" person="Pl1" />
  <tenseForm default="dímhigníodar" tense="Past" dependency="Indep" person="Pl3" />
  <tenseForm default="dímhigníodh" tense="Past" dependency="Indep" person="Auto" />
  <tenseForm default="dímhignigh" tense="Past" dependency="Dep" person="Base" />
  <tenseForm default="dímhigníomar" tense="Past" dependency="Dep" person="Pl1" />
  <tenseForm default="dímhigníodar" tense="Past" dependency="Dep" person="Pl3" />
  <tenseForm default="dímhigníodh" tense="Past" dependency="Dep" person="Auto" />
  <tenseForm default="dímhigníodh" tense="PastCont" dependency="Indep" person="Base" />
  <tenseForm default="dímhignínn" tense="PastCont" dependency="Indep" person="Sg1" />
  <tenseForm default="dímhigníteá" tense="PastCont" dependency="Indep" person="Sg2" />
  <tenseForm default="dímhignímis" tense="PastCont" dependency="Indep" person="Pl1" />
  <tenseForm default="dímhignídís" tense="PastCont" dependency="Indep" person="Pl3" />
  <tenseForm default="dímhignítí" tense="PastCont" dependency="Indep" person="Auto" />
  <tenseForm default="dímhigníodh" tense="PastCont" dependency="Dep" person="Base" />
  <tenseForm default="dímhignínn" tense="PastCont" dependency="Dep" person="Sg1" />
  <tenseForm default="dímhigníteá" tense="PastCont" dependency="Dep" person="Sg2" />
  <tenseForm default="dímhignímis" tense="PastCont" dependency="Dep" person="Pl1" />
  <tenseForm default="dímhignídís" tense="PastCont" dependency="Dep" person="Pl3" />
  <tenseForm default="dímhignítí" tense="PastCont" dependency="Dep" person="Auto" />
  <tenseForm default="dímhigníonn" tense="PresCont" dependency="Indep" person="Base" />
  <tenseForm default="dímhigním" tense="PresCont" dependency="Indep" person="Sg1" />
  <tenseForm default="dímhignímid" tense="PresCont" dependency="Indep" person="Pl1" />
  <tenseForm default="dímhignítear" tense="PresCont" dependency="Indep" person="Auto" />
  <tenseForm default="dímhigníonn" tense="PresCont" dependency="Dep" person="Base" />
  <tenseForm default="dímhigním" tense="PresCont" dependency="Dep" person="Sg1" />
  <tenseForm default="dímhignímid" tense="PresCont" dependency="Dep" person="Pl1" />
  <tenseForm default="dímhignítear" tense="PresCont" dependency="Dep" person="Auto" />
  <tenseForm default="dímhigneoidh" tense="Fut" dependency="Indep" person="Base" />
  <tenseForm default="dímhigneoimid" tense="Fut" dependency="Indep" person="Pl1" />
  <tenseForm default="dímhigneofar" tense="Fut" dependency="Indep" person="Auto" />
  <tenseForm default="dímhigneoidh" tense="Fut" dependency="Dep" person="Base" />
  <tenseForm default="dímhigneoimid" tense="Fut" dependency="Dep" person="Pl1" />
  <tenseForm default="dímhigneofar" tense="Fut" dependency="Dep" person="Auto" />
  <tenseForm default="dímhigneodh" tense="Cond" dependency="Indep" person="Base" />
  <tenseForm default="dímhigneoinn" tense="Cond" dependency="Indep" person="Sg1" />
  <tenseForm default="dímhigneofá" tense="Cond" dependency="Indep" person="Sg2" />
  <tenseForm default="dímhigneoimis" tense="Cond" dependency="Indep" person="Pl1" />
  <tenseForm default="dímhigneoidís" tense="Cond" dependency="Indep" person="Pl3" />
  <tenseForm default="dímhigneofaí" tense="Cond" dependency="Indep" person="Auto" />
  <tenseForm default="dímhigneodh" tense="Cond" dependency="Dep" person="Base" />
  <tenseForm default="dímhigneoinn" tense="Cond" dependency="Dep" person="Sg1" />
  <tenseForm default="dímhigneofá" tense="Cond" dependency="Dep" person="Sg2" />
  <tenseForm default="dímhigneoimis" tense="Cond" dependency="Dep" person="Pl1" />
  <tenseForm default="dímhigneoidís" tense="Cond" dependency="Dep" person="Pl3" />
  <tenseForm default="dímhigneofaí" tense="Cond" dependency="Dep" person="Auto" />
  <moodForm default="dímhigníodh" mood="Imper" person="Base" />
  <moodForm default="dímhigním" mood="Imper" person="Sg1" />
  <moodForm default="dímhignigh" mood="Imper" person="Sg2" />
  <moodForm default="dímhignímis" mood="Imper" person="Pl1" />
  <moodForm default="dímhignígí" mood="Imper" person="Pl2" />
  <moodForm default="dímhignídís" mood="Imper" person="Pl3" />
  <moodForm default="dímhignítear" mood="Imper" person="Auto" />
  <moodForm default="dímhigní" mood="Subj" person="Base" />
  <moodForm default="dímhignímid" mood="Subj" person="Pl1" />
  <moodForm default="dímhignítear" mood="Subj" person="Auto" />
</verb>
